【裁判字號】    98,上訴,1581
【裁判日期】    980727
【裁判案由】    違反毒品危害防制條例
【裁判全文】
臺灣高等法院臺中分院刑事判決        98年度上訴字第1581號
上  訴  人
即  被  告  甲○○
                      弄22號.
                    （另案羈押於臺灣彰化看守所）
上列上訴人因違反毒品危害防制條例案件，不服臺灣彰化地方法
院98年度訴字第953號中華民國98年5月27日第一審判決（起訴案
號：臺灣彰化地方法院檢察署98年度毒偵字第927、947、989號
），提起上訴，本院判決如下：
    主  文
上訴駁回。
    理  由
一、按依刑事訴訟法第三百五十條、第三百六十一條、第三百六
    十二條、第三百六十七條規定，不服地方法院之第一審判決
    而上訴者，須提出上訴書狀，並應敘述具體理由，為上訴必
    備之程式；其所提出之書狀未敘述上訴理由，或僅曾以言詞
    陳述上訴理由者，均應於上訴期間屆滿後二十日內補提理由
    書於第一審法院。第一審法院經形式審查，認逾期未補提上
    訴理由者，應定期間先命補正；逾期未補正者，為上訴不合
    法律上之程式，應以裁定駁回。倘已提出上訴理由，但所提
    非屬具體理由者，則由第二審法院以上訴不合法律上之程式
    ，判決駁回。而所謂具體理由，必係依據卷內既有訴訟資料
    或提出新事證，指摘或表明第一審判決有何採證認事、用法
    或量刑等足以影響判決本旨之不當或違法，而構成應予撤銷
    之具體事由，始克當之（例如：依憑證據法則具體指出所採
    證據何以不具證據能力，或依憑卷證資料，明確指出所為證
    據證明力之判斷如何違背經驗、論理法則）；倘僅泛言原判
    決認定事實錯誤、違背法令、量刑失之過重或輕縱，而未依
    上揭意旨指出具體事由，或形式上雖已指出具體事由，然該
    事由縱使屬實，亦不足以認為原判決有何不當或違法者（例
    如：對不具有調查必要性之證據，法院未依聲請調查亦未說
    明理由，或援用證據不當，但除去該證據仍應為同一事實之
    認定），皆難謂係具體理由，俾與第二審上訴制度旨在請求
    第二審法院撤銷、變更第一審不當或違法之判決，以實現個
    案救濟之立法目的相契合，並節制濫行上訴（最高法院九十
    七年度臺上字第八九二號刑事判決意旨參照）。
二、經查本案上訴人即被告（以下簡稱被告）甲○○不服原審判
    決提起上訴，其上訴狀所載理由略謂：（一）被告於警詢、
    偵查、原審審理時均坦承不諱，犯行良好，應適用刑法第59
    條至第61條之規定減輕其刑。且應依98年5月20日修正之毒
    品危害防制條例第17條第2項之規定減輕其刑，且施用毒品
    係傷害自己並無危害他人，判刑過重無非浪費被告之生命及
    家庭庭破碎，原審量刑過重云云。惟按「刑法第59條之酌量
    減輕其刑，必須犯罪另有特殊之原因與環境等在客觀上足以
    引起一般同情，認為即予宣告法定最低度刑期猶嫌過重者，
    始有其適用。最高法院九十七年度台上字第二０一七號判決
    參照，至於行為人是否自白犯罪，僅屬得於法定刑內審酌量
    刑之標準，不得據為刑法第59條酌量減輕之理由。是本件既
    無刑法第59條規定之酌量減輕其刑之客觀原因，顯亦無刑法
    第60條規定：「依法律加重或減輕者，仍得依前條之規定酌
    量減輕其刑。」及刑法第61條之規定：「犯下列各罪之一，
    情節輕微，顯可憫恕，認為依第59條規定減輕其刑仍嫌過重
    者，得免除其刑」之適用。又98年5月20日修正之毒品危害
    防治條例第17條第2項則規定：「犯第4條至第8條之罪於偵
    查及審判中均自白者，減輕其刑。」，並未就毒品危害防制
    條例第10條第1項之犯施用第1級毒品，於偵查及審判中均自
    白者，設有減輕其刑之規定。另原審判決復已審酌：「被告
    前曾因施用毒品經送觀察、勒戒執行完畢後，猶不思戒絕毒
    癮、革除惡習，顯未能深切悔改並記取教訓，惟念及其施用
    毒品之犯行，在本質上乃屬自我戕害身心健康之行為，且其
    並未因此而有破壞社會秩序或侵害他人權益之情形，以及犯
    後坦承犯行，態度尚佳等一切情狀」等情，而為量刑，並無
    不當之處，被告上開上訴意旨所述各節，均不足執以認為原
    判決有何不當或違法。被告上訴意旨既未就原判決認事用法
    或量刑有何不當之處，提出具體指摘之理由，核之上揭說明
    ，應認其上訴違背法律上之程式，應予以駁回，爰依刑事訴
    訟法第367條前段及第372條之規定，不經言詞辯論，判決如
    主文。
中    華    民    國    98    年    7     月    27    日
            刑事第二庭    審判長法  官  李  璋  鵬
                                法  官  胡  森  田
                                法  官  胡  忠  文
以上正本證明與原本無異。
如不服本判決應於收受送達後10日內向本院提出上訴書狀，其未
敘述上訴之理由者，並得於提起上訴後10日內向本院補提理由書
（均須按他造當事人之人數附繕本）「切勿逕送上級法院」。
                                書記官  許  麗  花
中    華    民    國    98    年    7     月    27    日


司法院資訊處製作；財團法人民間司法改革基金會備份。
